【裁判字號】    99,重抗,49
【裁判日期】    990830
【裁判案由】    侵權行為損害賠償（補充判決）
【裁判全文】
臺灣高等法院臺南分院民事裁定  99年度重抗字第49號
抗  告  人  乙○○
相  對  人  高雄市政府衛生局
法定代理人  甲○○
上列抗告人因與相對人等間侵權行為損害賠償（補充判決）事件
，對於中華民國99年7月23日臺灣臺南地方法院97年訴字1606號
所為裁定提起抗告，本院裁定如下：
    主  文
抗告駁回。
抗告訴訟費用新台幣壹仟元，由抗告人負擔。
    理  由
一、按「訴訟標的之一部或訴訟費用，裁判有脫漏者，法院應依
    聲請或依職權以判決補充之」、「駁回補充判決之聲請，以
    裁定為之」，民事訴訟法第233條第1項、第5項分別定有明
    文。
二、抗告及聲請意旨略以：抗告人於民國（下同）97年6月26日
    提起本件侵權行為損害賠償訴訟時，曾對高雄市政府衛生局
    一併起訴。而抗告人於另案即原審97年度訴字第1438號案件
    追查高雄市立凱旋醫院精神科醫師時，發現高雄市政府衛生
    局參與本件共同不法侵害抗告人之事實，而於98年5月27日
    對高雄市政府衛生局追加起訴，惟原審97年度訴字第1606號
    判決，對於被告高雄市政府衛生局部分並未判決，核屬裁判
    之脫漏，抗告人向原審聲請補充判決竟遭駁回，為此請求廢
    棄原裁定云云。
三、經查：抗告人於97年6月26日提起本件侵權行為損害賠償訴
    訟（97年度訴字第1606號）之起訴狀中被告欄及事實欄內，
    並無載明「高雄市政府衛生局」係被告之意，此有抗告人民
    事起訴書狀1份在卷可稽，是高雄市政府衛生局並非抗告人
    （即原告）提起本件訴訟當時之當事人（被告）至明。次查
    ，抗告人所提出之98年5月27日書狀乃明確記載係「國家損
    害賠償書」，其被告當事人欄僅記載「高雄市政府警察局、
    高雄市政府消防局、高雄市政府衛生局」等3人，該書狀明
    載係依國家賠償法之規定為請求，原審於收受該國家損害賠
    償書後即行分案為原審98年度補字第202號侵權行為損害賠
    償案件，嗣該案經原審裁定移轉管轄於臺灣高雄地方法院，
    其後臺灣高雄地方法院於98年9月9日以98年度補字第1257號
    裁定命抗告人補繳裁判費，復因抗告人逾期未繳費而於98年
    10月16日以98年度審重訴字第420號裁定駁回確定在案，此
    經原審依職權向臺灣高雄地方法院調取98年度審重訴字第42
    0號侵權行為損害賠償事件卷宗查明無訛，則抗告人所提之
    此份98年5月27日國家損害賠償書應係抗告人另案請求之國
    家賠償訴訟，並非在本案中所為之訴之追加甚明。依上所述
    ，可知抗告人所稱於97年6月26日本案起訴時，已對高雄市
    政府衛生局起訴，復於98年5月27日對高雄市政府衛生局追
    加起訴，本件判決缺漏被告高雄市政府衛生局云云，係有誤
    會。本件原審97年度訴字第1606號民事判決既無缺漏被告當
    事人「高雄市政府衛生局」，抗告人聲請對被告「高雄市政
    府衛生局」為補充判決，核無理由，原審裁定駁回抗告人補
    充判決之聲請，並無違誤，抗告意旨指摘原裁定不當，求為
    廢棄改判，非有理由，應予駁回。
據上論結，本件抗告為無理由，依民事訴訟法第495條之1第1項
、第449條第1項、第95條、第78條，裁定如主文。
中    華    民    國    99    年    8     月    30    日
                  民事第二庭    審判長法  官  陳光秀
                                      法  官  莊俊華
                                      法  官  曾平杉
上為正本係照原本作成。
本裁定除以適用法規顯有錯誤為理由外，不得再抗告。如提出再
抗告，應於收受送達後10日內委任律師為代理人向本院提出再抗
告狀（須附繕本），並繳納再抗告費新台幣1千元。
中    華    民    國    99    年    8     月    31    日
                                      書記官  葉秀珍
【附註】
民事訴訟法第495條之1第2項準用同法第466條之1第1、2項規定
：
(1)對於第二審判決上訴，上訴人應委任律師為訴訟代理人。但上
  訴人或其法定代理人具有律師資格者，不在此限。
(2)上訴人之配偶、三親等內之血親、二親等內之姻親，或上訴人
  為法人、中央或地方機關時，其所屬專任人員具有律師資格並
  經法院認為適當者，亦得為第三審訴訟代理人。
民事訴訟法第466條之2第1項：
  上訴人無資力委任訴訟代理人者，得依訴訟救助之規定，聲請
  第三審法院為之選任律師為其訴訟代理人。

司法院資訊處製作；財團法人民間司法改革基金會備份。
